# 虚假项目政府配套补助的会计处理

提问人：li2468liang 时间：2013-04-29 22:32:05
企业以工业项目技改等项目上报政府，或一些所谓研发项目向政府申请拨款，地方财政局为了扶持相关企业，同意拨款。这种属于与收益相关的政府补助，但与补助相关项目费用实际未发生，能直接转入营业外收入吗？

回答人：chenyiwei
这种问题首先要谨慎评估是否存在被责令退回补助款以及相应行政处罚的风险（如被审计、税务稽查后），以确定是否满足“企业能够收到政府补助”这一条件。如果认为被追回的实质风险很小，也可按照实质重于形式原则处理，在收到时一次性计入营业外收入，后续如果被追回则按政府补助的返还处理。